【裁判字號】    98,聲,903
【裁判日期】    981123
【裁判案由】    聲請具保停止羈押
【裁判全文】
臺灣高等法院臺南分院刑事裁定           98年度聲字第903號
聲請人即被告  甲○○
                      （現羈押於臺灣臺南看守所）
選任辯護人  蕭慶鈴律師
上列被告因98年度上訴字第823號毒品危害防制條例案件，聲請
人聲請具保停止羈押，本院裁定如下：
    主  文
聲請駁回。
    理  由
一、聲請意旨略以：本件被告甲○○並無製造毒品犯行，僅一時
    不察，受共同被告陳漢通之託，寄放陳漢通所有之製毒器具
    （甲○○受託之時根本不知該裝箱之物品為製毒器具），至
    於共同被告蘇本元所稱見到甲○○在煮製毒品等情，明顯為
    謊言，被告並無製毒之行為，共同被告陳漢通、蘇本元及官
    漢樺原本即已熟識，三人串謀誣陷甲○○之情甚明，被告亦
    無勾串共犯或證人之虞，且被告甲○○有固定之住居所，顯
    無逃亡之虞，故並無再對被告續行羈押之必要。
二、按刑事訴訟法第101條第1項第3款規定，被告經法官訊問後
    ，認為犯罪嫌疑重大，且所犯為死刑、無期徒刑或最輕本刑
    為五年以上有期徒刑之罪者，仍應有相當理由認為其有逃亡
    、湮滅、偽造、變造證據或勾串共犯或證人之虞，法院斟酌
    命該被告具保，責付或限制住居等侵害較小之手段，均不足
    以確保追訴、審判或執行程序之順利進行，此際予以羈押，
    方堪稱係屬維持刑事司法權有效行使之最後必要手段。是被
    告縱然符合上揭第三款之羈押事由，法官仍須就犯罪嫌疑是
    否重大、有無羈押必要、有無不得羈押之情形予以審酌，非
    謂一符合該款規定之羈押事由，即得予以羈押。業經司法院
    釋字第665號解釋釋明在案。上揭所稱「相當理由」，與同
    條項第一款、第二款法文內之「有事實足認有……之虞」（
    學理上解釋為「充分理由」）尚屬有間，其條件當較寬鬆。
    良以重罪常伴有逃亡、滅證之高度可能，係趨吉避凶、脫免
    刑責、不甘受罰之基本人性，倘一般正常之人，依其合理判
    斷，可認為該犯重罪嫌疑重大之人具有逃亡或滅證之相當或
    然率存在，即已該當「相當理由」之認定標準，不以達到充
    分可信或確定程度為必要。以量化為喻，若依客觀、正常之
    社會通念，認為其人已有超過百分之五十之逃亡、滅證可能
    性者，當可認具有相當理由認為其有逃亡、滅證之虞。此與
    前二款至少須有百分之八十以上，始足認有該情之虞者，自
    有程度之差別（最高法院98年度台抗字第668號裁定參照）
    。
三、本件聲請人即被告甲○○因犯毒品危害防制條例第4條第2項
    製造第二級毒品罪，前經本院訊問後，認為犯罪嫌疑重大，
    而有刑事訴訟法第101條第1項第3款之情事，非予羈押，顯
    難進行審判或執行，而有羈押之必要，於民國98年8月5日執
    行羈押。再於98年10月28日裁定自98年11月5日起延長羈押
    。被告犯製造第二級毒品罪，所犯為最輕本刑五年以上有期
    徒刑之罪，且經本院判處有期徒刑11年在案，足認其犯罪嫌
    疑重大，其羈押原因尚未消滅。況被告已年逾60，倘入監受
    刑11年，出獄時已逾70歲。且被告既否認犯罪，一再辯稱遭
    共同被告陳漢通等人誣陷，自不甘心入監服刑，自有相當理
    由認有逃亡之虞。為確保日後審判程序之進行及將來刑之執
    行，堪認非予羈押顯難進行審判及執行，而有繼續羈押之必
    要。且此項羈押之必要性，非得以具保之方式代替。另本院
    綜合卷內客觀具體事證資料，並兼顧實體真實之發現等因素
    ，認羈押被告亦無違反平等或比例原則之情形。聲請人以其
    無勾串共犯、證人或逃亡之虞，並無羈押之必要云云，尚非
    可採。
四、綜上所述，本件被告羈押之原因仍未消滅，且仍有羈押之必
    要，聲請人聲請具保停止羈押，自難准許，應予駁回。
中    華    民    國    98    年    11    月    23    日
                  刑事第六庭  審判長法  官  董武全
                                    法  官  賴純慧
                                    法  官  林英志
以上正本證明與原本無異。
如不服本裁定，應於收受本裁定後五日內向本院提出抗告狀。
                                    書記官  魏安里
中    華    民    國    98    年    11    月    23    日


司法院資訊處製作；財團法人民間司法改革基金會備份。
